# 模拟审计报告

提问人：jinapai 时间：2021-11-02 10:33:07
您好陈版主，请教下，我公司系公开发债县级平台公司， 2021 年 11 月，控制方县财政局将我公司之子公司进行划转，将子公司A公司变更为我公司控股母公司，那么我们在出具A公司 2021 年审计报告时，是否要对 2021 年期初数即 2020 年末数据进行追溯调整，考虑同属县财政局同一控制下，事务所出具审计报告的性质是否为模拟审计报告？对我公司前期数据是否有影响？

回答人：chenyiwei
1 、A公司自身的合并报表需按同一控制下合并原则进行调整，视同“母子颠倒”的重组在比较期间期初已经完成。
2 、本公司的合并报表按正常的划出子公司处理，不做追溯调整。